【裁判字號】    98,易,51
【裁判日期】    980304
【裁判案由】    竊盜等
【裁判全文】
臺灣新竹地方法院宣示判決筆錄            98年度易字第51號
公  訴  人  臺灣新竹地方法院檢察署檢察官
被      告  丙○○
                    （另案在臺灣桃園女子監獄執行）
            甲○○
                    （另案在臺灣新竹監獄執行）
            丁○○
                      巷7號
前 3人共同
指定辯護人  本院公設辯護人  乙○○
上列被告等因竊盜等案件，檢察官提起公訴（97年度偵字第4743
、6543、7549號）後，聲請改依協商程序而為判決，本院於中華
民國98年3月4日下午5時在本院刑事第10法庭宣示判決，出席職
員如下：
法官起立朗讀判決主文、犯罪事實要旨、處罰條文及告以上訴限
制、期間並提出上訴狀之法院，且諭知記載其內容：
一、主  文：
    丙○○收受贓物，累犯，處有期徒刑肆月。又收受贓物，累
    犯，處有期徒刑肆月。又共同竊盜，累犯，處有期徒刑肆月
    ；扣案之鑰匙壹支沒收之。應執行有期徒刑拾月；扣案之鑰
    匙壹支沒收之。
    甲○○收受贓物，累犯，處有期徒刑肆月，如易科罰金，以
    新臺幣壹仟元折算壹日。
    丁○○共同竊盜，累犯，處有期徒刑肆月，如易科罰金，以
    新臺幣壹仟元折算壹日；扣案之鑰匙壹支沒收之。
二、犯罪事實要旨：
    丙○○前因違反毒品危害防制條例案件，經臺灣桃園地方法
    院中壢簡易庭於民國93年7月30日以92年度壢簡字第1741號
    判決就施用第一級毒品部分判處有期徒刑6月，就施用第二
    級毒品部分判處有期徒刑4月，定應執行刑為有期徒刑10月
    確定，於95年6月23日執行完畢出監。甲○○前因竊盜案件
    ，經本院於97年11月15日以94年度易字第547號判決判處有
    期徒刑9月確定，於96年4月12日縮短刑期執行完畢。丁○○
    前因違反毒品危害防制條例案件，經本院於94年11月25日以
    94年度訴字第452號判決，就施用第一級毒品部分判處有期
    徒刑10月，就施用第二級毒品部分判處有期徒刑9月，定應
    執行刑為有期徒刑1年5月確定，嗣中華民國九十六年罪犯減
    刑條例施行，上開案件分別減刑為有期徒刑5月、4月又15日
    ，與其另犯之竊盜案件經本院於94年6月24日以93年度易字
    第697號判決判處有期徒刑2年6月之案件，定應執行刑為有
    期徒刑3年又15日，入監執行後假釋出獄，其後假釋遭撤銷
    ，迄97年8月25日執行完畢出監。詎丙○○、甲○○、丁○○不知悔改，為下列之收贓及竊盜行為：
  (一)丙○○明知姓名年籍不詳綽號「小龍」之男子，於97年4月
    間某日，在新竹縣竹東鎮二重埔某處，所交付未懸掛車牌之
    重型機車（原車牌號碼FF9-292號）係來路不明之贓物（該
    重型機車係鄒素珍於97年4月7日晚上7時30分許在新竹縣竹
    東鎮○○路○段36號前，遭竊之財物），竟仍予以收受，供
    己代步使用。甲○○亦明知上開重型機車係來源不明之贓物
    ，於97年4、5月（起訴書誤載為4月間）丙○○借住其新竹
    縣橫山鄉豐田村油羅91號住處期間，由丙○○提供上開重型
    機車予甲○○騎乘，甲○○以此方式受收贓物。嗣甲○○因
    違反毒品危害防制條例案件，於97年5月9日上午11時10分許
    ，在上址住處為警搜索查獲，並在該住處附近工寮草叢內發
    現扣得上開未懸掛車牌之重型機車，始查知上情。
  (二)黃澐漢（已歿，所涉竊盜犯行，業由檢察官於97年12月17日
    以97年度偵字第6543號為不起訴處分）意圖為自己不法所有
    ，於97年8月13日上午11時27分許，在新竹縣橫山鄉○○路○
    段122號統一超商前，趁車號7U-6865號自用小客車駕駛葉孟
    榆下車進入超商購物之際，開啟上開自用小客車車門，竊取
    其內葉孟榆所有皮包1個（內有新臺幣《下同》2,800元、國
    民身分證、汽車行車執照、駕駛執照、華南商業銀行金融卡
    各1張、SPREAD牌計算機1個、NOKIA牌6101型號之黑灰色行
    動電話1支），得手後隨即在新竹縣橫山鄉○○街，將上開
    皮包交付給丙○○。丙○○明知該皮包係來路不明之贓物，
    仍予以收受，取走皮包內現金約700元；黃澐漢則將NOKIA牌
    6101型號黑灰色行動電話1支取出，其餘皮包及財物則丟棄
    於新竹縣橫山鄉○○街路邊，再於同日下午，持上開行動電
    話前往新竹縣竹東鎮○○路67號「上昱通訊行」，將該手機
    以600元之價格，出售給不知情之陳慧藝。嗣經警調閱路口
    監視器畫面始查知上情，並分別前在新竹縣橫山鄉○○街路
    邊及「上昱通訊行」起獲葉孟榆遭竊之計算機及行動電話。
  (三)丙○○與丁○○基於意圖為自己不法所有之犯意聯絡，於97
    年10月18日上午8時30分許，在新竹縣湖口鄉○○村○○路
    176巷2號前，由丁○○持自備鑰匙竊取陳正輝所有、交由友
    人陳永銘使用之車號HPO-548號重型機車，丙○○則在旁把
    風，得手後供2人代步使用。嗣經警調閱監視器畫面始查知
    上情，並於97年10月19日中午12時30分許，在新竹縣湖口鄉
    ○○村○○鄰○○路○段19巷土地公廟旁扣得上開被竊機車，
    並扣得竊車所用之鑰匙1支。
三、處罰條文：
    刑法第28條、第320條第1項、第349條第1項、第51條第5款
    、第47條第1項、第41條第1項前段、第38條第1項第2款，刑
    法施行法第1條之1第1項、第2項前段。
四、協商判決除有刑事訴訟法第455條之4第1項第1款於本訊問程
    序終結前，被告撤銷協商合意或檢察官撤回協商聲請者；第
    2款被告協商之意思非出於自由意志者；第4款被告所犯之罪
    非第455條之2第1項所定得以聲請協商判決者；第6款被告有
    其他較重之裁判上一罪之犯罪事實者；第7款法院認應諭知
    免刑或免訴、不受理者情形之一，及違反同條第2項「法院
    應於協商合意範圍內為判決；法院為協商判決所科之刑，以
    宣告緩刑或2年以下有期徒刑、拘役或罰金為限」之規定者
    外，檢察官與被告均不得上訴。
五、如有前項得上訴之情形，得自收受宣示判決筆錄送達之日起
    10日內，向本院提出上訴書狀，上訴於第2審法院。
中    華    民    國    98    年     3     月    4    日
                  刑事第五庭    書記官  黃詩傑
                                法  官  吳靜怡
以上筆錄正本係照原本作成。
中    華    民    國    98    年     3     月    4    日
                                書記官  黃詩傑
附錄本案論罪科刑法條全文：
中華民國刑法第320條第1項（普通竊盜罪）
意圖為自己或第三人不法之所有，而竊取他人之動產者，為竊盜
罪，處5年以下有期徒刑、拘役或5百元以下罰金。
中華民國刑法第349條（普通贓物罪）
收受贓物者，處3年以下有期徒刑、拘役或5百元以下罰金。
搬運、寄藏、故買贓物或為牙保者，處5年以下有期徒刑、拘役
或科或併科1千元以下罰金。
因贓物變得之財物，以贓物論。


司法院資訊處製作；財團法人民間司法改革基金會備份。
